Inventaris van de archieven van C.A. VerHuell [levensjaren 1760-1832], en enige familieleden
Nationaal Archief, Den Haag
- Carel Hendrik Ver Huell (1764-1845), II
  - Particuliere papieren, B
    - Brieven aan C.H. (graaf) Ver Huell van zijn familieleden, 1779-1838; 296-330; 472 stukken
      - Zijn halfzuster mevrouw S.W. Staring (in tweede huwelijk Boers), geboren Ver Huell, 1782 september - 1787 september 20, 298; 3 stukken
      - Zijn vader Q.M. Ver Huell, 1785 juni 29 - 1787 september 27, 299; 3 stukken
      - Zijn broer E.A. Ver Huell, 1785 februari 11 - 1807 april 7, 300; 15 stukken
      - Zijn tante mevrouw E.M.A. van Rouwenoort, geboren des H.-R.- Rijksgravin van Boetselaer, (?) maart 14, 301; 1 stuk
      - Zijn broer C.A. Ver Huell, 1791-1814, 302-304; 250 stukken
        - 1791 januari 11 - 1804 juli 23, met ongedateerde stukken, 302; 86 stukken
        - 1804 juli 27 - 1805 april 22, met ongedateerde stukken, 303; 76 stukken
        - 1805 april 24 - 1814 april 22, met ongedateerde stukken, 304; 88 stukken
      - Zijn echtgenote mevrouw M.J. Ver Huell, geboren De Bruyn, 1803 december 26 - 1806 mei 26, 305; 8 stukken
      - Zijn neef G.J. Pijman, 1804 juni 19 - 1805 juli 26, 306; 3 stukken
      - Zijn neef Q.M.R. Ver Huell, 1804 april 17 - 1837 juli 14, 307; 38 stukken
      - Zijn zwager J.A. Tengbergen, met bijlagen, 1804 november 20 - 1834 mei 21, 308; 13 stukken
      - De tweede echtgenoot van zijn schoomoeder H.W. Bögel, 1804 november 20, 1807 april 13, 309; 2 stukken
      - Zijn schoonzuster mevrouw A.A. Ver Huell, geboren Staring, met bijlagen en naschrift van haar echtgenoot E.A. Ver Huell, 1805 februari 20 - 1807 april 17, 310; 5 stukken
      - Zijn zoontjes Q.M.A. en C.J. Ver Huell, 1805 mei 20 - 1806 mei 27, 311; 5 stukken
      - Zijn tante mevrouw J.C. van Rouwenoort, geboren van der Dussen, 1805 oktober 2 - 1806 januari 12, 312; 5 stukken
      - Zijn neef J.G. van Ittersum, 1805 oktober 5 - 1807 maart 25, 313; 3 stukken
      - Zijn neef E.C. Staring, 1805 oktober 11,1807 februari 7, 314; 2 stukken
      - Zijn oom H.A.W. baron van Rouwenoort, 1806 februari 5 - 1807 maart 4, 315; 6 stukken
      - Zijn nicht de douarière De Stéphany, geboren baronesse Von der Reck, 1806 maart 8 -1806 november 17, 316; 5 stukken
      - Zijn neef A.C.W. Staring, met bijlage, 1806 juli 12 - 1807 februari 28, 317; 4 stukken
      - Zijn neef mr. J.E.C. Ver Huell, 1806 september 16 - 1837 maart 31, 318; 3 stukken
      - Zijn nicht mevrouw L.A.J.C. van der Reck, geboren Von der Reck, 1810 februari 10, 319; 1 stuk
      - Zijn tante Sandrine (?), z.d., 320; 2 stukken
      - Zijn nicht de douarière J.S.B.A. van Ittersum, geboren Van der Merwede, 1812 december 5, 321; 1 stuk
      - Zijn schoonzuster mevrouw A.C. Ver Huell, geboren Reynell, 1832 juli 10 - 1837 juni 10, 322; 9 stukken
      - Zijn neef A. graaf von der Recke-Volmerstein, 1832 augustus 22, 1832 december 22, 323; 2stukken
      - Zijn neef Ph. H. C. graaf von der Recke, [1832], 324; 1 stuk
      - Zijn nicht mevrouw W.M. van der Borch, geboren baronesse van Rouwenoort, 1834 januari 1, 325; 1 stuk
      - Zijn neef F.W. baron van der Borch, met bijlage, 1834 mei 4, 326; 2 stukken
      - Zijn neef A.F. (Frits) Ver Huell, 1834 mei 25, 1837 juli 13, 327; 2 stukken
      - Zijn pleegzoon C.H.J. Rougeot, genaamd de Bockold, 1836 maart 20 - 1838 januari 30, 328; 13 stukken
        Bij Koninklijke ordonnantie van 1 juli 1842 werd aan Charles Rougeot, door de admiraal geadopteerd zijnde, toegestaan zijn achternaam te verandere in Ver Huell
      - Zijn nicht I. gravin von der Recke-Volmerstein, 1836 december 19 - 1838 juli 3, 329; 4 stukken
      - Zijn neef H.F. Tengbergen, 1836 december 23 - 1838 april 13, 330; 10 stukken
    - Brieven en stukken van familieleden en andere personen, gericht aan de admiraal Ver Huell en aan zijn adjudant A.A. Francke in verband met het overlijden van zijn zoon Franco Johan Ver Huell, met een rouwdicht, 1806 mei 12 - 1807 maart 26; 331; 5 stukken
    - Condoléance-brieven, gericht aan Ver Huell wegens het overlijden van zijn oudste zoon Q.M.A. Ver Huell, 1810 april 12 - 1810 april 27; 332; 13 stukken
    - Brieven aan C.H. (graaf) Verhuell van de navolgende personen. Met bijlagen, 1785-1838; 333-426; 511 stukken en 1 deel
      - Rudersdorf, 1785 december 7, 333; 1 stuk
      - I. Lincklaen Anthsz., 1789 januari 10 - 1791 januari 11, met een ongedateerd fragment van een brief, 334; 11 stukken
      - mr. G. Brantsen, 1803 augustus 12 - 1806 augustus 29, 335; 19 stukken
      - E.J.H. Termaat, 1803 november 4 - 1804 december 15, 336; 4 stukken
      - Mr. J.G. de Mey van Streefkerk 1803 november 15, 337; 1 stuk
      - Mr. R. J. Schimmelpenninck. Met bijlagen, 1803 november 16 - 1806 mei 16, 338; 25 stukken
      - H.C. Serrurier. Met bijlagen, 1803 december 27 - 1806 juli 11, 339; 9 stukken
      - A.W.C.W. des H.-R.- Rijksvrijheer van Pallandt, 1804 januari 17, 1806 juli 9, 340; 2 stukken
      - Ds. J. van Slogteren, 1804 februari 10 - 1833 november 24, 341; 3 stukken
      - H. J. Baron de Loë. Met bijlagen, 1804-1819, 342-343; 144 stukken
        - 1804 juli 5 - 1807 juni, 342; 42 stukken
        - [1815] november 24 - 1819 december 1, merendeels ongedateerde brieven, 343; 102 stukken
      - Mr. H. van Stralen, 1804 augustus 17 - 1805 juni 14, 344; 3 stukken
      - J.W.S. van Haersolte, 1804 november 21, 345; 1 stuk
      - A. Dumont-Pigalle. Met bijlage, 1804 december 29, 346; 1 stuk en 1 deel
        Hierbij "Tableau des forces navales de la République des Provinces Unies des Pays Bas 1668-1786", door P.A. Dumont-Pigalle
      - W. Six. Met bijlage, 1805 februari 12 - 1806 augustus 22, 347; 8 stukken
      - F.S. graaf van Bylandt-Halt, 1805 februar 13 - 1815 december 9, met ongedateerde brieven, 348; 16 stukken
      - A.B. Poublon. Met bijlage, 1805 maart 12 - 1806 september 16, 349; 26 stukken
      - A. Staring, 1805 maart 7, 350; 1 stuk
      - G.L. van der Velden, 1805 maart 29, 1805 juni 3, 351; 2 stukken
      - J.S. May, 1805 mei 12, 1814 april 19, 352; 2 stukken
      - Joseph Bonaparte, 1805 mei 23, 353; 1 stuk
      - Dr. F.W.F.T. baron van Pallandt, 1805 mei 26 - 1806 november 21, met een ongedateerde brief, 354; 6 stukken
      - Commissaris Franqueville, 1805 september 9 - 1806 oktober 6, 355; 3 stukken
      - Generaal Matthieu Dumas, 1805 september 10 - 1807 april 1, 356; 5 stukken
      - Maarschalk L.N. Davoust, 1805 oktober 3 - 1807 december 20, 357; 4 stukken
      - Mevrouw A. Davoust, geboren Leclerc, 1805 december 4, 358; 1 stuk
      - [Ae. van Braam], z.d., 359; 1 stuk
      - H.M. de Kock, 1806 mei 6 - 1833 februari 19, 360; 3 stukken
      - A. van der Hoop, 1806 mei 17, 361; 1 stuk
      - J.H. Baron van Neukirchen, genaamd Nijvenheim, 1806 juni 11, 362; 1 stuk
      - Mr. D.W.A. Brantsen, 1806 juni 11 - 1806 september 24, 363; 5 stukken
      - J.G.H. Hahn. Met bijlage, 1806 juni 20 en z.d., 364; 3 stukken
      - A.P.R.C. baron Van der Borch, 1806 juli 14, 365; 1 stuk
      - Senator C.H.L. de Sémonville, 1806 juli 26, 366; 1 stuk
      - H. van Royen, 1806 juli 28, 367; 1 stuk
      - J.L. Cuviller Fleury, 1806 augustus 6, 368; 1 stuk
      - Mevrouw C.N. de Talleyrand, prinses van Benevento, geboren Worlée, 1806 augustus 8, 369; 1 stuk
      - J. van Styrum, 1806 augustus 9, 1807 juli 9, 370; 2 stukken
      - C.H. van Grasveld, 1806 augustus 10, 371; 1 stuk
      - R. Voûte, 1806 augustus 13 - 1807 juli 8, 372; 3 stukken
      - Generaal Noguès, 1806 augustus 14, 373; 1 stuk
      - De opper-kamerheer d'Arju, 1806 augustus 16, 374; 1 stuk
      - W. Vogelaar, 1806 augustus 29, 375; 1 stuk
      - E.F. baron van Heeckeren van Enghuizen, 1807 januari 17 - 1807 oktober 17, 376; 3 stukken
      - A.B.G. van Dedem, 1807 mei 6, 377; 2 stukken
      - Baron de Bosset, met bijlagen (o.a. gedichten op de 17e eeuwse zeeheld Van Heemskerk), 1807 mei 9, 378; 3 stukken
      - Mevrouw de weduwe R.W. Bachiene, geboren Abresch 1807 mei 18, 379; 1 stuk
      - J.F.R. van Hooff, 1807 augustus 10, 380; 1 stuk
      - P. Ziervogel, 1809 december 3 - 1837 december 15, 381; 3 stukken
      - N.N., 1810 november 9, 382; 1 stuk
      - P.J. Duinker, 1816 april 17, 1822 juli 17, 383; 2 stukken
      - J Blanken Iz., 1816 september 22, 384; 1 stuk
      - W.R.E. baron van Heeckeren van Waliën, 1816 oktober 10, 385; 1 stuk
      - H.F. Schimmelpenninck van der Oije, 1816, 386; 1 stuk
      - J. de Raymond, [1816?], 387; 1 stuk
      - A. gravin de Caffarelli, 1832 juni 16 - 1838 april 22, 388; 10 stukken
      - A.A. Francke, met bijlage, 1832 juli 9 - 1837 november 20, 389; 11 stukken
      - Ds J.H. Grandpierre, 1832 juli 29 - 1838 juni 30, 390; 27 stukken
      - Admiraal L.J.F. Truguet, 1832 augustus 1 - 1838 mei 10, 391; 17 stukken
      - Jhr. mr. L.C.J.C.F. van Nispen, 1832 augustus 7 - 1838 augustus 14, 392; 9 stukken
      - F. Rouse Scheidius, met bijlage, met brief van Q.M.R. Ver Huell aan mevrouw de weduwe M.E. Scheidius, geboren Palairet, 393; 9 stukken
      - W.C. Ketjen, 1832 september - 1837 augustus 19, 394; 3 stukken
      - Het gemeentebestuur van Doetinchem, met bijlagen, 1832 november 3 - 1838 juni 9, 395; 9 stukken
      - Mevrouw de weduwe M.E. Scheidius, geboren Palairet, 1832 november 30 - 1837 mei 20, 396; 3 stukken
      - Mevrouw L. Mille, 1833 januari 18, 397; 1 stuk
      - Ds. Barrelet, 1833 april 22 - 1834 februari 5, 398; 3 stukken
      - J. Le Boeuf, 1833 mei 10, 1834 april 17, 399; 1 stuk
      - Mevrouw E. Grandpierre, 1833 september 12, 400; 1 stuk
      - Ds J.L. Overdorp, 1833 oktober 24 - 1837 oktober 5, 401; 5 stukken
      - De familie Delessert, 1833 december 3, 402; 1 stuk
      - A.C. Edeling, 1834 april 21, 403; 1 stuk
      - S.T. van Son, 1834 mei 3 - 1837 maart 13, 404; 4 stukken
      - Douarière Scholten van Oud-Haarlem, geboren Scholten, 1834 juni 10, 405; 1 stuk
      - Hertog Decazes, 1836 januari 7, 406; 1 stuk
      - A. Dupont, 1836 mei 18, 407; 1 stuk
      - J. Scheurleer, 1836 augustus 16, 408; 1 stuk
      - Mevrouw J.B.L. de Caffarelli, geboren gravin d'Hervilly, 1836 september 8 - 1838 februari 27 met enige ongedateerde brieven, 409; 14 stukken
      - H. Ledebur, 1836 september 23 - 1838 juni 13, 410; 3 stukken
      - "Votre Cousin", [1836] september 27, 411; 1 stuk
      - Mevrouw M. Rougeot, geboren de Corneillian, 1836 oktober 18 - 1838 april 27, 412; 6 stukken
      - P.A. Stapfer, 1836 oktober 29/31 - 1837 november 10, 413; 3 stukken
      - Mevrouw de weduwe J.M.C. Westerhoff Sels, geboren Bosch, 1836 november 24, 414; 1 stuk
      - D.T. Notten, 1836 december 13, 1837 mei 30, 415; 2 stukken
      - Mevrouw de weduwe H. Warnsinck, geboren Lambrechts, 1837 januari 1, 416; 1 stuk
      - H.F. Hoogeveen, 1837 januari 14, 417; 1 stuk
      - H.C. Begemann, 1837 januari 16, 1837 april 11, 418; 1 stuk
      - I.F.L. Hennequin, 1837 juli 13 - 1837 december 8, 419; 3 stukken
      - W.C. van Braam, 1837 september 16, 420; 1 stuk
      - W. Colson Aberson, 1837 oktober 19, 1837 oktober 23, 421; 2 stukken
      - A. Roepel, 1837 november 14, 422; 1 stuk
      - M.F.A. graaf de Caffarelli, 1837 december 28, 423; 1 stuk
      - H.J. Eerligh, met bijlage, 1838 april 41838 juli 12, 424; 3 stukken
      - Guys de Montigny, 1838 augustus 12, 425; 1 stuk
      - Mevrouw de weduwe H.A.F. Heymans, geboren van Stipriaan Luiscius, z.d., 426; 1 stuk
    - Brief van C.M. de Talleyrand, prins van Benevento, aan C.H. Ver Huell. Afschrift, 1806 augustus 8; 427; 1 stuk
    - "Brieven van den waerdigen Admiraal van Kinsbergen neffens eenige ontwerpen en memoriën, door hem in verschillende tijden geschreven", 1803 november 14 - 1818 april 19; 428; 1 omslag
      Hierbij enige brieven, door derden aan Van Kinsbergen gericht, waarvan niet blijkt hoe zij in het bezit van Ver Huell zijn geraakt, en kopie van een briefwisseling van Van Kinsbergen met de Raadpensionaris betreffende het weder in dienst treden van eerstgenoemde
    - Brief van F.A. Iddekinge aan C.H. Ver Huell met afschriften van zes brieven, door de admiraal Van Kinsbergen gericht aan de Engelse admiraal Howe, 1806 juli 29; 429; 7 stukken
    - Brief van C.A. Mackay aan C.H. Ver Huell ten begeleiding van enig manoeuvres, vastgesteld door de admiraal Van Kinsbergen, z.d.; 430; 3 stukken
    - Briefwisseling tussen mrs. H. van Stralen, D. Hooft en M.C. van Hall, enerzijds, en C.H. graaf Ver Huell, anderzijds, betreffende een borstbeeld van de admiraal Van Kinsbergen, 1816 maart 1 en ?; 431; 2 stukken
    - Brieven en stukken betreffende nalatenschap van de admiraal J.H. van Kinsbergen, ingekomen bij C.H. graaf Ver Huell als executeur-testamentair, 1819; 432; 1 pak
    - Brieven aan C.H. graaf Ver Huell van zijn kamerdienaar A. van der Veen. Met bijlagen, 1815 december 22 - 1838 april 18; 433; 1 omslag
    - Brieven en stukken ingekomen bij Ver Huell als lid van verschillende geleerde genootschappen, 1806 maart 10 - 1837 november 7; 434; 1 omslag
    - Brieven en stukken, ingekomen bij C.H. graaf Ver Huell als voorzitter van de " Société des missions évangéliques", 1827 - 1838 augustus 12; 435; 1 pak
    - Concepten van redevoeringen, door Ver Huell gehouden op diverse vergaderingen van de " Société des missions évangéliques", z.d.; 436; 1 lias
    - Brieven, ingekomen bij C.H. (graaf) Ver Huell als bevorderaar van Christelijke en weldadige genootschappen in Nederland, 1833 december 9 - 1838 april 18; 437; 1 omslag
    - Brieven, aan C.H. (graaf) Ver Huell gericht over zijn privé-geldzaken. Met bijlagen, 1803 december 9 - 1837 november 13; 438; 1 omslag
    - Huwelijksaankondigingen, gericht aan C.H. graaf Ver Huell en zijn echtgenote, 1834 mei 23; 1838 juni 30; 439; 2 stukken
    - Minuten van brieven, door C.H. graaf Ver Huell aan familieleden en andere personen gericht, [1803]-1837; 440-442; 2 pakken en 1 lias
      - [1803] - 1818 mei 19, met ongedateerde stukken, 440
      - 1832 februari 29 - 1838 juli 10, met ongedateerde stukken, 441
      - 1836 juli 27 - 1837 maart 20, 442; 1 lias
    - Rekeningen en kwitanties voor C.H. (graaf) Ver Huell, 1794 - 1836; 443; 1 omslag
    - Bestek en enige nota's betreffende herstellingen aan de Kemnade en nabij gelegen bouwmanswoningen, 11836; 444; 4 stukken
    - Brieven en stukken betreffende leveranties, legaliseren van akten, etc. ten behoeve van C.H. (graaf) Ver Huell, 1804 - 1832; 445; 1 omslag
    - Lofdichten op de admiraal Ver Huell, 1804 - 1811; 446; 1 omslag
    - "L'Apothéose de Péricles, scène lyrique", door A.B. Poublon, opgedragen aan de admiraal Ver Huell, z.d.; 447; 1 omslag
    - Tekening in Oost-Indische inkt van het fregat "De Echo", gecommandeerd door de kapitein-luitenant ter zee C.H. Verhuell van 1793-1795, z.d.; 448; 1 stuk
    - Verzameling van Spaanse kustgezichten, getekend door J. Jacobsz. Schot en opgedragen aan de admiraal C.H. graaf Ver Huell, 1811; 449; 1 deel
  - Verzamelde stukken, C
    - Autografa, a
      - Klad-memories en aantekeningen van de kapitein ter zee F.S. Graaf van Bylandt-Halt over marine-aangelegenheden, 1783-1788; 450; 1 omslag
      - Brief van de ter dood veroordeelde, gewezen tweede schrijver op 's-lands schip "Medemblik" J.A. Milet de St. Aubin aan zijn vrouw, 1783 juni 6; 451; 1 stuk
      - Brief van de schout-bij-nacht J.H. van Kinsbergen aan mr. J.C. van der Hoop, 1783-1788; 452; 1 stuk
      - Brieven van de inspecteur-generaal der genie Marescot en van J.Gordon, S. Rucker en J. Robley, reders te Duinkerken, aan de schout-bij-nacht Nielly, zeeprefect van het eerste arrondissement te Duinkerken, 1802 november 5; 1803 januari 11; 453; 2 stukken
      - Brief van de kapitein ter zee J.D. Musquetier aan H.M. de Kock, 1804 januari 14; 454; 1 stuk
      - Brief van J.A. de Mist aan mr. J.G. de Mey van Streefkerk, 1806 maart 8; 455; 1 stuk
      - Klad-memorie betreffende de middelen tot verbetering van de staatsinkomsten en het bestuur van het koninkrijk Holland, door A.B. Poublon opgesteld, [1806]; 456; 1 omslag
      - Brief van P. Ziervogel aan A.A. Francke. Met bijlagen, 1807 april 18; 457; 3 stukken
    - Handschriften en gedrukte werken, b
      - Korte inhoud van de belangrijkste resoluties van de Gecommitteerde Raden uit de Admiraliteit op de Maze, genomen sedert 1660 tot 1796, 1660-1796; 458; 1 stuk
      - Verhandeling over enige exercities voor een bataljon infanterie, z.d.; 459; 1 stuk
      - "Het Character van de Ridder van Kinsbergen, door een officier geschetst. 1783", 460; 2 stukken
      - Fragment van een levensschets van de admiraal Van Kinsbergen door N.N., z.d; 461; 1 omslag
      - Karakterschets van de Russische maarschalk graaf Suwaroff door een hoofdofficer, onder hem gediend hebbende, z.d.; 462; 1 stuk
      - Gedachten over het huwelijk door de kapitein ter zee E.V.B., z.d.; 463; 1 stuk
      - Brief van William Coxe aan de gravin Pembroke over de geheime rechtbanken in Westfalen. Afschrift, z.d.; 464; 1 stuk
      - "Brief van een zeeofficier aan een zeeofficer, over de Battaile van den 11 October 1797". Met bijlage, z.d.; 465; 2 stukken
      - Brieven van W. Six, geschreven aan een onbekende vriend, betreffende Napoleon en de gebeurtenissen in Frankrijk. Afschrift, 1800 juli 7 - 1802 mei 27; 466; 1 omslag
      - Extract-brief van J. Titsingh aan een onbekende betreffende Oost-Indië, 1802 april 6; 467; 1 stuk
      - Brieven betreffende de vissersman W. Groen, welke geweigerd had op bevel van de luitenant ter zee J. van Ginkel, commandant van 's-lands schoener "De Knorhaan", gestationeerd voor het fort ten Haak, met zijn schuit bij te draaien. Afschriften, 1803 juni 4; 1803 juni 10; 468; 1 stuk
      - "Staat en reductie der inkomsten en bezittingen van het Fonds van vermindering en aflossing der Nationaale Schuld", 1804; 469; 1 stuk
      - "Onderzoek, of het billijk of raadzaam zoude zijn, de Nationale Schuld der Bataafsche Republiek door reductie van Capitaal of Renten te verminderen", [1805]; 470; 1 stuk
      - Beschrijving van de veldslag bij Austerlitz, door de Franse armee gewonnen op 2 december 1805, 471; 1 stuk
      - Uittreksel uit de "Moniteur Universel" van 17 juni 1805 betreffende het gebruik van de Franse taal in Holland, 472; 1 stuk
      - Toespraken gehouden in maçonnieke loges [vrijmetselarij]. Afschriften, z.d.; 473; 2 stukken
      - Concept-missive van het Wetgevend Lichaam aan koning Lodewijk in antwoord op zijn koninklijke boodschap betreffende de in- en uitwendig toestands van het vaderland. Afschrift, 1806 december 12; 474; 1 stuk
      - Naamlijst van de beroemdste schilders, tekenaars en graveurs in het Koninkrijk Holland in 1806, 475; 1 stuk
      - Memorie van Pierre de Heere, heer van Holy en Albrantswaard, gericht aan de koning, betreffende de waterlozing van Delfland en Schieland, z.d.; 476; 1 omslag
      - Programma voor het bezoek van keizer Napoleon I aan de marinewerf te Amsterdam op 11 oktober 1811. Gedrukt, 477; 1 stuk
      - Kopie-adres van de voornaamste houders van Weense effecten aan Z.M. de koning der Nederlanden, [na 1814]; 478; 1 stuk
      - Instructies voor het invalidenhuis te Leiden, 1816; 479; 1 omslag
      - "Essai d'organisation du personnel militaire de la marine", ca. 1818; 480; 1 band
      - Memorie betreffende de Franse kolonie Guyana, [1822?]; 481; 1 stuk
      - Verschillende Hollandse couranten, 1786-1807; 482; 13 stukken
      - Programma's, tekstboekjes, brochures, etc., 1803-1833; 483; 1 omslag
      - Oude inventarissen van de papieren en boeken, welke in het bezit zijn geweest van de vice-admiraal graaf Ver Huell, z.d.; 484; 4 stukken
- Stukken betreffende de vice-admiraal C.H. Ver Huell, bijeengebracht door zijn neef Q.M.R. Ver Huell, III
  - Brieven en stukken betreffende de nalatenschap van C.H. graaf Ver Huell, 1845-1853; 485; 1 pak
  - Overzicht van generaal De Mylicès omtrent gebeurtenissen uit het leven van C.H. Ver Huell in 1804 en 1805, 1846; 486; 1 omslag
  - "Remarque sur une petite pièce qu'on avait fait sur le passage de la Flotille et joué à Ostende à notre honneur" door Q.R.M. Ver Huell, z.d.; 487; 2 stukken
  - "Conversatie tussen Buonaparte en Verhuel", z.d.; 488; 1 stuk
  - Beschrijvingen van gebeurtenissen uit de jaren 1813 en 1814 met betrekking tot het leven van den admiraal Ver Huell door J.J. Bronovo, c. 1846; 489; 1 omslag
  - Apologie voor de houding van den admiraal Ver Huell als bevelhebber van het Texelsch eskader na den val van Keizer Napoleon I, z.d.; 490; 1 omslag
- Maria Johanna Ver Huell, geboren De Bruyn (1764-1858), IV
  Echtgenote van de vice-admiraal C.H. graaf Ver Huell
  - Paspoort voor mevrouw M.J. Ver Huell, geboren De Bruyn, afgegeven door de maarschalk C.H. Ver Huell als ambassadeur te Parijs, 1808; 491; 1 stuk
  - Brieven aan M.J. Ver Huell, geboren De Bruyn, van mevrouw C.S.M. Ver Huell, geboren Elliot, 1845 oktober 26; 1845 december 24; 492; 2 stukken
- Mr. Carel Johan Ver Huell (1797-1827), V
  Jongste zoon van de vice-admiraal C.H. graaf Ver Huell
  - "Journal de mes promenades à Paris anno 1812", 493; 1 omslag